臺灣桃園地方法院刑事判決　　　　　　　94年度易緝字第75號
公　訴　人　臺灣桃園地方法院檢察署檢察官
被　　　告　乙○○
　　　　　　　　　　(
上列被告因竊盜案件，經檢察官提起公訴（93年度偵字第7469號
），及移送併案審理（93年度偵字第16270 號），被告於本院準
備程序進行中，就被訴及併案之事實為有罪之陳述，經本院告知
簡式審判程序意旨，並聽取公訴人及被告之意見後，本院合議庭
裁定依簡式審判程序審理，判決如下：
    主  文
乙○○連續攜帶兇器竊盜，處有期徒刑柒月。扣案之鑰匙參支沒
收。
    事  實
一、乙○○意圖為自己不法之所有，並基於概括之犯意，連續於
    (1)民國九十三年四月二十五日下午四時許，攜帶其所有之鑰
    匙三支及客觀上足以對人之生命、身體、安全構成威脅，具
    有危險性之兇器Ｔ型扳手一支，在桃園縣楊梅鎮○○路、甡
    甡路口，持前開Ｔ型扳手撬開丙○○持有之車號Ｖ三－六二
    ○七號自用小客車之車門鎖後（毀損部分未據告訴），再以
    前述鑰匙啟動前開自用小客車而竊取之，得手後，隨即逃逸
    ，嗣於九十三年四月二十五日晚間九時三十分許，駕駛前揭
    自用小客車行經桃園縣楊梅鎮○○○路○段二○一號前為警
    查獲，並扣得其所有供本件竊盜犯罪所用之鑰匙三支；(2)九
    十三年七月中旬某日晚間某時，攜帶其所有客觀上足以對人
    之生命、身體、安全構成威脅，具有危險性之兇器金屬製扳
    手及十字型起子各一支，在桃園縣楊梅鎮○○路○段三一九
    巷一號前，先持金屬製扳手將甲○○所有車號ＧＦ－六七○
    八號自用小客車之左前車窗玻璃砸破進入車內後（毀損部分
    未據告訴），再持十字型起子竊取前開自用小客車內之音響
    一台，得手後，立即逃逸，嗣經甲○○報案經警前往採集車
    內指紋比對與檔存乙○○之指紋相符，始悉上情。
二、案經桃園縣政府警察局楊梅分局報請臺灣桃園地方法院檢察
　　署檢察官偵查起訴及移送併案審理。
    理  由
一、本案被告乙○○所犯之加重竊盜罪，為死刑、無期徒刑、最
    輕本刑三年以上有期徒刑或高等法院管轄第一審案件以外之
    罪，而被告於本院準備程序進行中，就被訴及併案事實為有
    罪之陳述，經本院告知簡式審判程序意旨，並聽取公訴人及
    被告之意見後，本院合議庭依刑事訴訟法第二百七十三條之
    一第一項之規定，裁定依簡式審判程序審理。
二、上揭犯罪事實，業據被告於本院審理時坦承不諱，並有下列
    補強證據足資佐證，分述如下：
（一）前述(1)之竊盜犯行，核與證人丙○○證述之情節相符（見
      九十三年度偵字第七四六九號卷第七頁），且有贓物認領
      保管單一紙及現場照片三幀在卷可稽（見同上卷第八、一
      ○、一一頁），並有扣案之鑰匙三支可資佐證。
（二）前開(2)之竊盜犯行，核與證人甲○○證述之情節相符（見
      九十三年度偵字第一六二七○號卷第三頁），並有車號查
      詢汽車車籍資料及內政部警政署刑事警察局九十三年八月
      十六日刑紋字第○九三○一六八○三八號鑑驗書各一份在
      卷可憑（見同上卷第七至九頁）。
（三）綜上足認被告前開自白與事實相符，堪以採信。本件事證
      明確，應予論罪科刑。
二、論罪科刑部分：
（一）按所謂兇器，其種類並無限制，凡客觀上足以對人之生命
      、身體、安全構成威脅，具有危險性之兇器均屬之，且祇
      須行竊時攜帶此種具有危險性之兇器為已足，並不以攜帶
      之初有行兇之意圖為必要，最高法院七十九年度台上字第
      五二五三號判例意旨參照。查被告於前述(1)(2)所示之竊盜
      犯行，行為時所攜帶之Ｔ型扳手、扳手及十字型起子各一
　    支等物，均屬質地堅硬之金屬製品，此經被告供述在卷（
      見本院卷第一○一頁），客觀上足以危害他人生命、身體
      之安全，自屬兇器無疑。核被告所為，均係犯刑法第三百
      二十一條第一項第三款之攜帶兇器之加重竊盜罪。又被告
      先後所為兩次之竊盜犯行，時間緊接，觸犯構成要件相同
      之罪名，顯係基於概括犯意為之，為連續犯，依刑法第五
      十六條之規定，以一罪論，並加重其刑。檢察官雖僅就被
      告所為如上述(1)之部分起訴，然被告所為如前揭(2)所示之
      竊盜犯行，與前述(1)之部分既具有連續犯之裁判上一罪關
      係，為起訴效力所及，本院自應併予審理。
（二）爰審酌被告所犯竊盜案件之犯罪情節、所竊得之財物、被
      害人受損之程度，及其犯後坦承犯行，態度尚屬良好等一
　　　切情狀，量處如主文所示之刑，以資懲戒。
三、沒收部分：
　　扣案之鑰匙三支，為被告所有，且係供被告前述(1)竊盜犯罪
　  所用之物，業據被告供承屬實（見本院卷一○四頁），爰依
    刑法第三十八條第一項第二款之規定宣告沒收。至被告於前
    述(1)(2)所示之時地，行竊時所攜帶之Ｔ型扳手、扳手及十字
    型起子各一支，均未扣案，且無證據足認前開扳手及起子尚
    屬存在，為免將來執行之困擾，爰不另行諭知沒收，併此敘
    明。
四、併案意旨略以（九十四年度偵字第八九四二號、一○一九一
    號）：被告另夥同黃麗芬（檢察官另行起訴）或單獨於九十
    四年三月十九日、同年月下旬某日、同年四月三日、同年四
    月三日下午四時二十分許、同年四月二十五日下午三時許，
    分別在桃園縣平鎮市○○路與廣平街口、同縣市○○路三五
    巷口、同縣中壢市○○路中壢公園旁、同縣平鎮市○○路二
    九號前、桃園縣楊梅鎮○○路二六○號前，攜帶客觀上足以
    對人之生命、身體、安全構成威脅，具有危險性之兇器一字
    型起子、十字型起子、尖嘴鉗、Ｔ型磨尖扳手等物，竊取楊
    智維、周煥棠及陳泰坤等人自用小客車之照後鏡及車號Ｋ二
    －三八二○號自用小客車，因認被告尚涉犯刑法第三百二十
    一條第一項第三款之加重竊盜罪，並與前述論罪科刑部分具
    有連續犯之關係等語。然查：上揭案件距前述(2)之竊盜犯行
    已有約八月，為時不短，且被告復供明伊係竊得前述音響後
    ，始另行起意與黃麗芬或單獨竊取汽車照後鏡及自用小客車
    ，故此部分與前揭論罪科刑部分難認具有連續犯之裁判上一
    罪之關係，應退由檢察官另為適當之處理。
據上論斷，應依刑事訴訟法第二百七十三條之一第一項、第二百
九十九條第一項前段，刑法第五十六條、第三百二十一條第一項
第三款、第三十八條第一項第二款，判決如主文。
本案經檢察官楊挺宏到庭執行職務。
中　　華　　民　　國　　94　　年　　10　　月　　17　　日
                  刑事第八庭    法　官　吳為平
以上正本證明與原本無異。
如不服本判決，應於送達後十日內，向本院提出上訴狀。
                                書記官  賴朱梅
中　　華　　民　　國　　94　　年　　10　　月　　19　　日
附錄論罪科刑法條：
刑法第三百二十一條
犯竊盜罪而有左列情形之一者，處六月以上、五年以下有期徒刑：
一  於夜間侵入住宅或有人居住之建築物、船艦或隱匿其內而犯之者。
二  毀越門扇、牆垣或其他安全設備而犯之者。
三  攜帶兇器而犯之者。
四  結夥三人以上而犯之者。
五  乘火災、水災或其他災害之際而犯之者。
六  在車站或埠頭而犯之者。
前項之未遂犯罰之。
